臺灣臺北地方法院簡易民事判決
111年度北簡字第11250號
原      告  程音嚶
被      告  林長暉
上列當事人間請求損害賠償事件，經本院刑事庭裁定移送前來（
111年度審附民字第753號），本院於民國111年10月4日言詞辯論
終結，判決如下：
    主      文
被告應給付原告新臺幣叁萬叁仟肆佰捌拾伍元，及自民國一百一
十一年三月八日起至清償日止，按年息百分之五計算之利息。
原告其餘之訴駁回。
訴訟費用由被告負擔百分之十七，餘由原告負擔。
本判決原告勝訴部分得假執行。但被告如以新臺幣叁萬叁仟肆佰
捌拾伍元為原告預供擔保，得免為假執行。
    事實及理由
一、原告主張：被告於民國110年9月13日上午8時46分許，在臺
    北市○○區○○街00○0號前，因不滿遭原告出言指責將瓦斯桶擺
    放於店門口影響安全，並要求搬離一事，竟基於傷害之犯意
    ，持不詳刀械之刀背，敲擊原告左手臂，致原告受有左側上
    臂挫傷皮下出血之傷害（下稱系爭傷害），爰起訴請求被告
    賠償醫療費新臺幣（下同）3,485元、精神慰撫金190,000元
    等語。並聲明：被告應給付原告193,485元，及自起訴狀繕
    本送達之翌日起至清償日止，按年息5%計算之利息。
二、被告則以：被告願意負擔原告醫療費用3,485元，此部分不
    爭執，對於原告請求之精神慰撫金190,000元則不同意，希
    望能夠酌減等語，做為答辯。
三、得心證之理由：
  ㈠被告於110年9月13日上午8時46分許，在臺北市○○區○○街00○0
    號前，因不滿遭原告出言指責將瓦斯桶擺放於店門口影響安
    全，並要求搬離一事，竟基於傷害之犯意，持不詳刀械之刀
    背，敲擊原告左手臂，致原告受有系爭傷害，而被告前揭行
    為，業經本院111度審簡字第628號刑事簡易判決以被告犯傷
    害罪，處拘役50日，得易科罰金等情，有本院前開刑事簡易
    判決、臺灣臺北地方檢察署110年度調院偵字第930號檢察官
    起訴書在卷可稽（見本院卷第13頁至第16頁），兩造對此均
    不爭執（見本院卷第50頁），可信為真實。
  ㈡按因故意或過失，不法侵害他人權利者，負損害賠償責任；
    不法侵害他人身體或健康者，對於被害人因此喪失或減少勞
    動能力，或增加生活上之需要時，應負損害賠償責任；不法
    侵害他人之身體、健康、名譽、自由、信用、隱私、貞操，
    或不法侵害其他人格法益而情節重大者，被害人雖非財產上
    之損害，亦得請求賠償相當之金額，民法第184條第1項前段
    、第193條第1項、第195條第1項前段分別定有明文。次按法
    院定慰撫金之數額，應斟酌行為人係故意或過失，其加害情
    節，被害人所受名譽損害之痛苦程度，及兩造之身分地位、
    教育程度、經濟狀況等一切情狀定之（最高法院110年度台
    上字第425號、108年度台上字第1073號判決意旨參照）。又
    當事人於訴訟上所為之自認，於辯論主義所行之範圍內有拘
    束當事人及法院之效力，法院應認其自認之事實為真，以之
    為裁判之基礎，在未經自認人合法撤銷其自認前，法院不得
    為與自認之事實相反之認定（最高法院111年度台上字第585
    號、第372號、第155號判決意旨參照）。
　㈢經查，被告對於原告請求醫療費用3,485元部分，並不爭執（
    見本院卷第50頁），依前開說明，原告請求被告給付醫療費
    用3,485元，於法有據，應予准許。又原告起訴主張被告犯
    前揭傷害之事實，已如前述，原告精神及身體上自受有相當
    之痛苦及損害，且其所受損害與被告前揭行為間有相當因果
    關係，準此，原告依前開規定請求被告賠償精神慰撫金，於
    法亦屬有據。查原告係國中畢業，目前經營早餐店，110年
    度給付總額為0元，財產總額為2,663,100元；而被告係國中
    畢業，目前無業，110年度給付總額及財產總額均為0元，為
    兩造所不爭執（見本院卷第50頁至第51頁），並有本院依職
    權調閱之兩造稅務電子閘門財產所得調件明細表各乙份可參
    （隨卷外放）。審酌被告之前揭行為情節、造成原告之損害
    程度，及兩造之身分、地位、經濟能力等一切情狀，認原告
    請求被告給付精神慰撫金30,000元，始為公允適當，應予准
    許，超過此部分之請求，則屬過高，不能准許。據上，原告
    請求被告給付醫療費用3,485元、精神慰撫金30,000元，合
    計33,485元，於法相符，應予准許。
　㈣給付無確定期限者，債務人於債權人得請求給付時，經其催
    告而未為給付，自受催告時起，負遲延責任；其經債權人起
    訴而送達訴狀，或依督促程序送達支付命令，或為其他相類
    之行為者，與催告有同一之效力；遲延之債務，以支付金錢
    為標的者，債權人得請求依法定利率計算之遲延利息；應付
    利息之債務，其利率未經約定，亦無法律可據者，週年利率
    為5%，民法第229條第2項、第233條第1項前段及第203條分
    別定有明文。本件係屬侵權行為損害賠償之債，自屬無確定
    期限者，且係以支付金錢為標的，依前揭法律規定，原告請
    求被告給付自刑事附帶民事起訴狀繕本送達翌日即111年3月
    8日（見111年度審附民字第753號第5頁）起至清償日止，按
    年息5%計算之遲延利息，於法自屬有據。
四、綜上所述，原告請求被告給付33,485元，及自111年3月8日
    起至清償日止，按年息5%計算之利息，為有理由，應予准許
    ；逾此部分之請求，則無理由，應予駁回。
五、本件原告勝訴部分，係就民事訴訟法第427條第1項訴訟適用
    簡易程序所為被告敗訴之判決，依同法第389條第1項第3款
    規定，應依職權宣告假執行。並依同法第436條第2項適用第
    392條第2項規定，依職權宣告被告如預供擔保，得免為假執
    行。
六、訴訟費用負擔之依據：民事訴訟法第79條。
七、本件係刑事附帶民事訴訟，由合議庭裁定移送民事庭之事件
    ，依刑事訴訟法第504條第2項規定，免納裁判費，目前亦無
    其他訴訟費用支出，本無確定訴訟費用額必要。惟仍依民事
    訴訟法第87條第1項規定，諭知訴訟費用之負擔，以備將來
    如有訴訟費用發生時，得確定其負擔，併此說明。
中　　華　　民　　國　　111 　年　　10　　月　　18　　日
                  臺北簡易庭    法  官  詹慶堂
上列正本係照原本作成。
如不服本判決，應於判決送達後20日內向本院提出上訴狀（須按
他造當事人之人數附繕本）。如委任律師提起上訴者，應一併繳
納上訴審裁判費。
中　　華　　民　　國　　111 　年　　10　　月　　18　　日
                                書記官  馬正道